【裁判字號】    99,抗,214
【裁判日期】    991020
【裁判案由】    本票裁定
【裁判全文】
臺灣高雄地方法院民事裁定               99年度抗字第214號
抗  告  人  乙○○
            丙○○
共同        林維毅律師
訴訟代理人
相  對  人  甲○○
訴訟代理人  李耿誠律師
            洪士宏律師
            林易玫律師
抗告人因與相對人間本票裁定事件，對於民國99年9 月3 日本院
99 年度司票字第4668號裁定提起抗告，本院裁定如下：
    主  文
抗告駁回。
抗告程序費用新台幣壹仟元由抗告人負擔。
    理  由
一、抗告意旨略以：相對人執有抗告人於民國98年2 月4 日簽發
    之本票一紙，內載金額新臺幣210,000 元，到期日為民國99
    年7 月4 日。惟相對人迄今未向抗告人提示系爭本票，亦未
    提出催討之證據，原裁定不察上情，逕予核發本票裁定，實
    非適法等語。並聲明：原裁定廢棄。
二、依票據法第144 條準用第94條第1 項規定，本票發票人或背
    書人得為免除作成拒絕證書之記載。再依票據法第144 條準
    用第95條規定，本票上雖有免除作成拒絕證書之記載，執票
    人仍應於所定期限內，為承兌或付款之提示，但對於執票人
    主張未為提示者，應負舉證之責。經查，系爭本票業經發票
    人為免除作成拒絕證書，有本票影本在卷可稽（見原審卷第
    4 頁），揆諸前引規定，抗告人主張相對人未遵期提示系爭
    本票乙節，應由抗告人舉證證明之，而抗告人就此聲請傳訊
    相對人到庭作證，經本院通知相對人到庭後表示：「我有去
    提示，8/25有跟他老公講過，8/27也有去他家跟他說過。我
    們那天有好幾個人都有去。」等語，而抗告人乙○○更表示
    當天是伊先生即抗告人丙○○和乙○○之堂哥出面，足見相
    對人確有提示系爭本票，而抗告人並未能進一步舉證證明上
    情，其主張難予採信。原審依票據法第123 條規定就系爭本
    票裁定許可強制執行，於法並無違誤，抗告人仍執前詞提起
    抗告，係無理由，應予駁回。
三、據上論結，本件抗告為無理由，依非訟事件法第46條、第21
    條第2 項、第24條第1 項，民事訴訟法第495 條之1 第1 項
    、第449 條第1 項、第78條，裁定如主文。
中    華    民    國    99    年    10    月    20    日
              民事第四庭審判長  法  官  黃宏欽
                                法  官  楊淑珍
                                法  官  陳樹村
以上正本證明與原本無異。
如不服本裁定應於送達後10日內向本院提出再抗告狀（並按他造
當事人之人數附繕本），並繳納再抗告費新台幣1,000元。
再為抗告僅得以適用法規顯有錯誤為理由，並應委任律師為代理
人。
中    華    民    國    99    年    10    月    20    日
                                書記官  葉姿敏
附註：
抗告人之配偶、三親等內之血親、二親等內之姻親，或抗告人為
法人、中央或地方機關時，其所屬專任人員具有律師資格並經法
院認適當者，亦得為第三審代理人。
抗告人或其法定代理人具有律師資格者及前項情形，應於提起抗
告或委任時釋明之。

司法院資訊處製作；財團法人民間司法改革基金會備份。
